【裁判字號】    99,交易,76
【裁判日期】    990315
【裁判案由】    公共危險
【裁判全文】
臺灣臺北地方法院刑事判決              99年度交易字第76號
公  訴  人  臺灣臺北地方法院檢察署檢察官
被      告  甲○○
上列被告因公共危險案件，經檢察官提起公訴（98年度偵字第20
422 號），被告就被訴事實為有罪之陳述，經本院告知簡式審判
程序之旨，並聽取被告與公訴人之意見後，本院裁定進行簡式審
判程序，判決如下：
    主  文
甲○○服用酒類，不能安全駕駛動力交通工具而駕駛，處有期徒
刑參月，如易科罰金，以新臺幣壹仟元折算壹日。
    事  實
一、甲○○前於民國91年間因酒後駕車之公共危險案件，經本院
    以90年度北交簡字第4314號判決判處罰金新臺幣14,000元確
    定，又於94年間因酒後駕車之公共危險案件，經本院以94年
    度北交簡字第1133號判決判處拘役59日確定（不構成累犯）
    。詎猶不知謹慎，明知服用酒類後，反應力及注意力均會降
    低，仍於98年8 月9 日17時許，在臺北市萬華區○○○路某
    西餐廳與友人共飲啤酒3 瓶、藥酒若干後，雖其視覺及行為
    反應能力有所降低，已達不能安全駕駛動力交通工具之程度
    ，然甲○○不顧公眾安危，仍騎乘車牌號碼AOI-396 號重型
    機車欲返回其住處，嗣於同日17時38分許，行經臺北市○○
    ○路○段與康定路口時，為警攔檢查獲，並測得其呼氣中含
    酒精濃度達每公升0.7 毫克（0.7MG /L），且在警方提供之
    生理平衡檢測表畫圈圈欄內無法一筆完成畫圈，因而查知上
    情。
二、案經臺北市政府警察局萬華分局報請臺灣臺北地方法院檢察
    署檢察官偵查起訴。
    理  由
一、被告甲○○所犯刑事訴訟法第376 條第1 款所列之罪，被告
    於準備程序中就被訴事實為有罪之陳述，經本院告知簡式審
    判程序之旨，並聽取被告與公訴人之意見後，本院認無不得
    或不宜改依簡式審判程序進行之處，爰依刑事訴訟法第273
    條之1 第1 項、第284 條之1 ，裁定進行簡式審判程序，合
    先敘明。
二、訊據被告對於上開犯罪事實坦承不諱，且有酒精濃度測試表
    、刑法第185 條之3 案件觀察紀錄表、生理平衡檢測表各1
    份附卷可稽，足認被告上揭出於任意性之自白與事實相符，
    應堪採為被告有罪之證據，則被告酒後駕車之犯行，堪以認
    定。
三、按刑法第185 條之3 係抽象危險犯，非實害犯，行為人客觀
    上已達不能安全駕駛之程度，且主觀上知其飲酒可能造成不
    能安全駕駛結果，竟仍放任自己駕駛，即應認有故意，而該
    當該罪。至於是否達『不能安全駕駛之程度』之認定，應依
    具體個案之實際情形判斷之，依目前醫學一致見解，吐氣酒
    精濃度達每公升0.25毫克以上時，將使駕駛人產生複雜之技
    巧障礙、駕駛能力變壞之行為表現，肇事比率比一般未飲酒
    時高出2 倍；吐氣酒精濃度達每公升0.5 毫克以上時，將使
    駕駛人產生說話含糊、腳步不穩之行為表現，肇事比率比一
    般未飲酒時高出7 倍；吐氣酒精濃度達每公升0.55毫克以上
    時，將使駕駛人產生平衡感與判斷力障礙升高之行為表現，
    肇事比率比一般未飲酒時高出10倍；甚而如吐氣酒精濃度達
    每公升0.75毫克時，駕駛人將產生明顯酒醉、步履蹣跚之行
    為狀態，其肇事比率比一般高25倍，並認為吐氣酒精濃度達
    每公升0.55毫克以上時，即達絕對『不能安全駕駛之程度』
    。因該0.55毫克之數值，係經由實際偵測所得之統計值，為
    經驗科學上所肯定之客觀實驗數據，是以該數值作為絕對不
    能安全駕駛之標準，不僅不違反經驗法則，且免舉證之困難
    。準此，若吐氣酒精濃度達每公升0.55毫克以上時，應認已
    達絕對不能安全駕駛之程度。查本件被告於98年8 月9 日17
    時許飲酒後，嗣於同日17時38分許為警攔檢並測得呼氣酒精
    濃度達每公升0.7 毫克（0.7MG/L ），復參諸被告在警方提
    供之生理平衡檢測表畫圈圈欄內無法一筆完成畫圈，此有上
    開生理平衡檢測表可佐，足認其飲酒後已至駕駛技巧障礙，
    視覺及行為反應能力減低，而達不能安全駕駛動力交通工具
    之程度無疑。
四、核被告所為，係犯刑法第185 條之3 服用酒類，不能安全駕
    駛動力交通工具而駕駛罪。爰審酌被告明知酒精成分對人之
    意識、控制能力具有不良影響，超量飲酒後會導致對週遭事
    務之辨識及反應能力較平常狀況薄弱，且前有酒後駕車前科
    ，竟仍不知謹慎，復於飲酒後呼氣酒精濃度達每公升0.7 毫
    克（0.7MG/L ）以上之酒醉情況下，猶騎乘機車行駛於公眾
    往來之道路，漠視自己及公眾生命財產安全，實有不該，惟
    念及犯後坦承犯行，尚有悔意等一切情狀，量處如主文所示
    之刑，並諭知易科罰金之折算標準。
據上論斷，應依刑事訴訟法第273 條之1 第1 項、第284 條之1
、第299 條第1 項前段，刑法第185 條之3 、第41條第1 項前段
，判決如主文。
本案經檢察官盧姿如到庭執行職務。
中    華    民    國    99    年    3     月    15    日
                  交通法庭  法  官  林芳華
以上正本證明與原本無異。
如不服本判決應於收受送達後10日內向本院提出上訴書狀，並應
敘述具體理由；其未敘述上訴理由者，應於上訴期間屆滿後20日
內向本院補提理由書（均須按他造當事人之人數附繕）「切勿逕
送上級法院」。
                                書記官  林鈴芬
中    華    民    國    99    年    3     月    15    日
附錄本案論罪科刑法條
刑法第185條之3
服用毒品、麻醉藥品、酒類或其他相類之物，不能安全駕駛動力
交通工具而駕駛者，處1 年以下有期徒刑、拘役或科或併科15萬
元以下罰金。

司法院資訊處製作；財團法人民間司法改革基金會備份。
